臺灣臺中地方法院民事裁定
110年度司監宣字第152號
聲  請  人  賴韻如  





            賴怡如  


相  對  人  黃美貴  

上列聲請人聲請選任特別代理人事件，本院裁定如下：
    主  文
一、選任林麗月為受監護宣告人黃美貴辦理本院一一０年度家補
    字第九四０號遺產分割訴訟相關事宜之特別代理人。
二、聲請程序費用新臺幣壹仟元由相對人負擔。
    理  由
一、本件聲請意旨略以：聲請人賴韻如、賴怡如均為相對人即受
    監護宣告人黃美貴（女、民國00年0月00日生、身分證統一
    編號：Z000000000號）之女，而聲請人之父即相對人之配偶
    賴正成於108年2月4日死亡，遺有不動產等之財產，聲請人
    賴韻如訴請就被繼承人賴正成之遺產為遺產分割，由鈞院11
    0年度家補字第940號案件受理在案，然相對人之法定代理人
    賴昱仁亦為繼承人，有法律上之利害衝突，爰聲請選任關係
    人即相對人之妯娌林麗月（女、43年2月17日、身分證統一
    編號：Z000000000號）為相對人辦理上開遺產分割訴訟之特
    別代理人等語，並提出戶籍謄本、除戶戶籍謄本、繼承系統
    表、財政部中區國稅局遺產稅核定通知書（影本）等為證。
二、按監護人之行為與受監護人之利益相反或依法不得代理時，
    法院得因監護人、受監護人、主管機關、社會福利機構或其
    他利害關係人之聲請或依職權，為受監護人選任特別代理人
    ，民法第1098條第2 項定有明文；前開規定依民法第1113條
    規定，準用於成年人之監護。
三、經查，聲請人主張之前開事實，業據其提出上開書證為證，
    而相對人之子賴昱仁前經本院以108年度監宣字第198號選定
    為相對人之監護人，亦有該民事裁定（影本）及全戶戶籍資
    料查詢結果附卷可稽，另就被繼承人賴正成之遺產分割訴訟
    現繫屬本院審理在案，亦經本院依職權調閱本院110年度家
    補字第940號遺產分割案件之索引卡查核無誤，自堪信為真
    實。相對人之子賴昱仁既為相對人之法定代理人，2人亦同
    為被繼承人賴正成之繼承人，關於本院110年度家補字第940
    號遺產分割訴訟，如擔任相對人之法定代理人，顯然利益衝
    突，是相對人之子賴昱仁依法不得代理相對人，聲請人聲請
    為上開訴訟為相對人選任特別代理人，自屬有據。茲審酌關
    係人林麗月為相對人之妯娌，其亦出具同意書陳明願擔任特
    別代理人，是本院認由關係人林麗月擔任相對人辦理本院11
    0年度家補字第940號遺產分割訴訟相關事宜之特別代理人，
    應屬妥適。從而，聲請人之聲請為有理由，應予准許，爰裁
    定如主文。
四、依家事事件法第104條第3項之規定，裁定如主文。
中　　華　　民　　國　　110 　年　　10　　月　　14　　日
                  家事法庭  司法事務官  陳湘茹
以上正本係照原本作成。
如不服本裁定應於送達後10日內向本院提出抗告狀，並繳納抗告
費新臺幣1,000元。
中　　華　　民　　國　　110 　年　　10　　月　　14　　日
                            書  記  官  陳綉燕